【裁判字號】    87,訴,389
【裁判日期】    890922
【裁判案由】    肅清煙毒條例
【裁判全文】
臺灣臺南地方法院刑事判決                          八十七年度訴字第三八九號
    公  訴  人  臺灣臺南地方法院檢察署檢察官
    被      告  乙○○
    指定辯護人  本院公設辯護人甲○○
右列被告因肅清煙毒條例案件，經檢察官提起公訴（八十七年度偵字第一六四五號）
，及聲請併案審理（八十七年度偵字第五八九八號、八十七年度偵字第一○六三八號
），本院判決如左：
    主  文
乙○○連續施用第一級毒品，免刑。
扣案含海洛因殘渣袋貳個、注射針筒貳支、海洛因壹包（驗餘淨重零點壹公克），均
沒收併銷燬之。峰牌香煙盒壹個沒收。
    事  實
一、乙○○曾因違反肅清煙毒條例案件，經法院判處有期徒刑三年二月，於民國八十
    二年十一月間假釋出獄，因於八十三年間再違反肅清煙毒條例案件，經法院判處
    有期徒刑四年，並撤銷原假釋，而於八十六年二月間再度假釋出獄。詎其復基於
    概括之犯意，自八十六年十月間某日起至八十七年十月間某日止，連續在臺南縣
    永康市○○○路一一一六巷九號內等處，施用第一級毒品毒品海洛因。嗣分別於
    八十七年二月二日下午四時三十分許、八十七年五月十四日下午六時許、八十七
    年七月二十六日下午二時許，在臺南縣永康市○○○路五九七巷一一一弄六○號
    住處、臺南縣關廟鄉松腳村大潭埤林麗檳榔攤前、臺南市警察局刑警隊為警查獲
    ，並扣得含海洛因殘渣空袋二個、裝空袋峰牌香煙盒一個、注射針筒二支、毒品
    海洛因一包（驗餘淨重○．一公克）等物。
二、案經臺南縣警察局永康分局報告臺灣臺南地方法院檢察署檢察官偵查起訴，由本
    院裁定送觀察勒戒，認有繼續施用毒品傾向，再裁定施以強制戒治，執行期滿。
    理  由
一、被告乙○○自八十七年二月中旬起，至同年十月二日間施用毒品海洛因之行為，
    經檢察官另行向本院聲請觀察勒戒、強制戒治，為本院另案以八十七年度毒聲字
    第七八七號、八十七年度毒聲字第一三二二號為准許之裁定，嗣被告前開強制戒
    治期滿後，復經檢察官於八十八年十一月二十三日以八十八年度戒毒偵字第九九
    號為不起訴處分確定，有本院上開裁定、臺灣臺南地方法院檢察署刑案資料查註
    紀錄表附卷可稽。然按檢察官之不起訴處分就其性質言，不過訴權之不行使，即
    因案件未發現其具備可能條件或必要條件之故，既非訴權捨棄，更非訴權之消滅
    原因。故案件雖經檢察官處分不起訴，乃檢查機關內部所為之決定，仍屬偵查階
    段，不宜有何拘束力，更不宜有何確定力，是刑事訴訟法第三百零二條第一款之
    「判決確定」，不應擴張解釋為包括「不起訴處分確定」。被告前開部份行為，
    雖經檢察官另行為不起訴處分，本院既認為該部份行為與公訴人起訴之部份行為
    ，有連續犯之裁判上一罪關係，自得併予審酌，不因業經檢察官另為不起訴處分
    確定而受影響，合先敘明。
二、訊據被告乙○○於警、偵訊及本院審理時，對於右揭事實均坦承不諱，並有海洛
    因殘渣袋二個、裝空代之峰牌香煙盒一個、注射針筒二支、海洛因一包扣案，以
    及臺南縣衛生局出具之尿液檢驗報告一紙附卷可稽，本件事證明確，被告犯行可
    以認定。
三、查本件被告最後犯罪行為終了時係八十七年十月，而毒品危害防制條例係於八十
    七年五月二十二日生效，是本件雖於該條例雖尚未公布施行前繫屬，迄至被告最
    後一次施用毒品行為時，法律已有變更，故本件並不生新舊法比較適用之問題，
    應逕行適用毒品危害防制條例審理判決，是核被告所為係犯毒品危害防制條例第
    十條第一項之施用第一級毒品罪。其先後多次犯行，時間緊接，犯罪構成要件相
    同，顯均係基於概括之犯意反覆為之，應依連續犯之規定論以一罪。被告非法持
    有第一級毒品之低度行為，已為其進而施用之高度行為所吸收，不復另論。又被
    告經本院裁定送觀察、勒戒後，認有繼續施用毒品傾向，再裁定施以強制戒治，
    並於屆滿三月後，認無繼續戒治之必要，於八十八年五月六日裁定停止戒治，交
    付保護管束，茲已於八十八年十一月二日執行期滿，有本院八十七年度毒聲字第
    一三二二號、八十八年度毒聲字第一四○四號、臺灣臺南地方法院檢察署檢察官
    戒治處分執行指揮書回證、臺灣嘉義戒治所八十九年八月十日嘉戒治總名決字第
    二三八二號函在卷可參，依據毒品危害防制條例第二十三條、第三十五條第三款
    規定，自應為免刑之判決，是被告雖經合法傳喚，無正當理由不到庭，然本院認
    本件係應諭知免刑之案件，已如前述，爰不待其陳述逕行判決。扣案空袋二個內
    含有海洛因殘渣，因與海洛因已無法分離，應與扣案之毒品海洛因一包（驗餘淨
    重○．一公克）相同處理，另注射針筒二支，為專供施用毒品之器具，亦據被告
    供承在卷，均應依毒品危害防制條例第十八條第一項前段之規定沒收銷燬之；另
    扣案之峰牌香煙盒一個，為被告所有，供犯罪所用之物，併依刑法第三十八條第
    一項第二款宣告沒收。
據上論斷，應依刑事訴訟法第二百九十九條第一項但書、第三百零六條，毒品危害防
制條例第十條第一項、第二十條第一項、第二項前段、第三十五條第三款、第十八條
第一項前段，刑法第十一條前段、第五十六條、第三十八條第一項第二款，判決如主
文。
本案經檢察官陳明進到庭執行職務。
中    華    民    國      八十九      年      九      月      二十二    日
                                  臺灣臺南地方法院刑事第四庭
                                          法  官  吳  坤  芳
右正本證明與原本無異。
如不服本判決，應於判決送達後十日內向本院提出上訴狀( 應附繕本 )。
                                          書記官  馬  愛  君
中    華    民    國      八十九      年      九      月      二十二    日


司法院資訊處製作；財團法人民間司法改革基金會備份。
